臺灣高等法院臺中分院刑事判決　　　　96年度上易字第1484號
上　訴　人　臺灣台中地方法院檢察署檢察官
被　　　告　甲○○
上列上訴人因被告毒品危害防制條例案件，不服臺灣臺中地方法
院96年度易字第2962號中華民國96年7月6日第一審判決（宣示判
決筆錄，起訴案號：臺灣臺中地方法院檢察署96年度偵字第2581
號），提起上訴，本院判決如下：
    主  文
上訴駁回。
    理  由
一、按「依本編（協商程序）所為之科刑判決，不得上訴。但有
    第455條之4第1項第1款、第2款、第4款、第6款、第7款所定
    情形之一，或協商判決違反同條第2項之規定者，不在此限
    。」刑事訴訟法第455條之10第1項定有明文。次按「協商判
    決之上訴，除本編有特別規定外，準用第三編第一章及第二
    章之規定。」「第二審法院認上訴有不合法律上程式或法律
    上不應准許，或其上訴權已喪失之情形者，應以判決駁回之
    。」刑事訴訟法第455條之11第1項、第367條前段亦定有明
    文。準此，協商程序所為之科刑判決，除有刑事訴訟法第
    455條之4第1項第1款：於法院協商訊問程序終結前，被告撤
    銷協商合意或檢察官撤回協商聲請者；第2款：被告協商之
    意思非出於自由意志者；第4款：被告所犯之罪非第455條之
    2第1項所定得以聲請協商判決者；第6款：被告有其他較重
    之裁判上一罪之犯罪事實者；第7款：法院認應諭知免刑或
    免訴、不受理者情形之一，及違反同條第2項：「法院應於
    協商合意範圍內為判決；法院為協商判決所科之刑，以宣告
    緩刑、二年以下有期徒刑、拘役或罰金為限」之規定者外，
    不得上訴。至於，協商判決因不得上訴而告確定後，如發見
    該案件之審判係違背法令者，當僅得依非常上訴程序加以救
    濟。
二、檢察官上訴意旨略以：本件被告甲○○前因贓物案件，經法
    院判處有期徒刑二年確定，入監執行，嗣因假釋出監，於93
    年1月15日假釋期滿未經撤銷，其未執行之刑，以已執行論
    ，而執行完畢，此有本署刑案資料查註紀錄表可證，且起訴
    書中亦有明載。被告於前案執行完畢後五年內再犯本件施用
    第二級毒品罪，應屬累犯，本應依刑法第47條之規定，加重
    其刑至2分之1，惟原審法院對於卷內業經存在之前揭證據，
    卻漏未調查審認，致原判決之主文及理由欄內均漏未論以累
    犯，自有依法應於審判期日調查之證據未予調查，致適用法
    令違誤，而顯然於判決有影響，及判決不適用法則之違法云
    云。
三、經查：本件被告所犯毒品危害防制條例第10條第2項施用第
    二級毒品罪，非為死刑、無期徒刑或最輕本刑三年以上有期
    徒刑之罪或高等法院管轄第一審案件，屬刑事訴訟法第455
    條之2第1項所定得以協商判決之案件。又被告或公訴人皆未
    於原審協商程序終結前，撤銷協商合意或撤回協商聲請；被
    告於原審亦自承其協商意思係出於自由意志所為（見原審卷
    第19頁）；且無其他應受較重之裁判上一罪之犯罪事實；復
    無應諭知免刑、免訴、不受理等情形。再者，原審對被告所
    犯之罪，判處有期徒刑三月，低於二年以下有期徒刑，亦在
    協商合意範圍內（見原審卷第19頁）。是本件協商判決並無
    刑事訴訟法第455條之4第1項第1款、第2款、第4款、第6款
    、第7款所定之情形，亦無違反同條第2項之規定，依刑事訴
    訟法第455條之10第1項規定，應屬不得上訴。檢察官上訴雖
    以前詞指摘原審判決不當，惟原審之協商判決既屬不得上訴
    ，則檢察官提起本件上訴即不合法，且無法補正，揆諸上開
    說明，應以判決駁回，並不經言詞辯論為之。
據上論斷，應依刑事訴訟法第455條之11第1項、第367條前段、
第372條，判決如主文。
中　　華　　民　　國　　96　　年　　9 　　月　　4 　　日
            刑事第八庭  審判長法　官　羅　得　村
                              法　官　張　靜　琪
                              法　官　陳　宏　卿
上列正本證明與原本無異。
不得上訴。
                              書記官　柯　孟　伶
中　　華　　民　　國　　96　　年　　9 　　月　　5 　　日
